臺灣板橋地方法院刑事判決             100年度訴字第2273號
公  訴  人  臺灣板橋地方法院檢察署檢察官
被      告  林左玉
上列被告因違反毒品危害防制條例案件，經檢察官提起公訴（10
0 年度毒偵字第4731號），被告於準備程序中就被訴事實為有罪
之陳述，經本院合議庭裁定由受命法官獨任進行簡式審判程序，
判決如下：
    主  文
林左玉施用第一級毒品，累犯，處有期徒刑捌月。又施用第二級
毒品，累犯，處有期徒刑陸月。應執行有期徒刑拾月。
    事  實
一、林左玉：(一)於民國98年間，因施用第二級毒品案件，經本院
    以98年度毒聲字第158 號裁定送勒戒處所觀察、勒戒後，認
    有繼續施用毒品之傾向，再經本院以98年度毒聲字第1438號
    裁定令入戒治處所施以強制戒治，於99年5 月27日停止戒治
    執行完畢釋放，並由臺灣板橋地方法院檢察署檢察官以99年
    度戒毒偵字第197 號為不起訴處分確定；(二)於92年間，因違
    反槍砲彈藥刀械管制條例案件，經臺灣士林地方法院以92年
    度重訴字第6 號各判處有期徒刑6 月，併科罰金新臺幣（下
    同）4 萬元、有期徒刑5 年6 月，併科罰金12萬元，上訴後
    經臺灣高等法院以92年度上訴字第4633號駁回上訴，於93年
    3 月25日確定，並經同院以97年度聲字第841 號裁定將有期
    徒刑6 月，罰金4 萬元，減為有期徒刑3 月，罰金2 萬元，
    復與不得減刑之有期徒刑5 年6 月，罰金12萬元定其應執行
    之刑為有期徒刑5 年8 月，罰金13萬元確定，於96年8 月22
    日縮短刑期假釋出監並付保護管束，於97年8 月18日保護管
    束期滿未經撤銷假釋，以已執行完畢論（於本案構成累犯）
    。
二、詎林左玉仍不知悔改，明知海洛因及甲基安非他命分別係毒
    品危害防制條例第2 條第2 項第1 、2 款所明定列管之第一
    、二級毒品，不得施用、持有，仍基於施用第一級毒品海洛
    因、第二級毒品甲基安非他命之犯意，於上述強制戒治執行
    完畢釋放後5 年內，即99年9 月26日11時20分許為警採尿之
    時點回溯26小時內之某時（不含公權力拘束期間），在不詳
    之地點，以不詳之方式，分別施用海洛因、甲基安非他命1
    次。嗣於99年9 月25日18時10分許，在其位於臺北縣新店市
    （已改制為新北市新店區○○○路262 之11號17樓之居所內
    為警查獲，經警採集其尿液檢體送驗後，結果呈現嗎啡、安
    非他命及甲基安非他命陽性反應，始悉上情。
三、案經高雄市警察局新興分局移送臺灣高雄地方法院檢察署檢
    察官呈請臺灣高等法院檢察署檢察長令轉臺灣板橋地方法院
    檢察署檢察官偵查起訴。
    理  由
一、被告林左玉所犯係死刑、無期徒刑、最輕本刑為3 年以上有
    期徒刑以外之罪，其於準備程序中就前揭被訴事實為有罪之
    陳述，經受命法官告知簡式審判程序之旨，並聽取其與公訴
    人之意見後，本院認無不得或不宜改依簡式審判程序進行之
    情事，依刑事訴訟法第273 條之1 第1 項、第284 條之1 規
    定，裁定本案由受命法官獨任進行簡式審判程序；且依刑事
    訴訟法第273 條之2 及第159 條第2 項規定，不適用傳聞法
    則有關限制證據能力之相關規定，合先敘明。
二、上揭犯罪事實，業據被告於警詢時、偵查中、本院準備程序
    及審理時均自白不諱，且被告為警查獲後，經警採集其尿液
    檢體送鑑定，先以酵素免疫分析法（EIA ）初步檢驗，呈現
    鴉片類及安非他命類陽性反應，再以氣相層析質譜儀法（GC
    /MS ）確認檢驗，亦呈現嗎啡、安非他命及甲基安非他命陽
    性反應之事實，此有高雄市立凱旋醫院100 年1 月30日之濫
    用藥物尿液檢驗報告、南部地區巡防局澎湖機動查緝隊採集
    尿液鑑定同意書、代號與真實姓名對照表各1 紙在卷可稽（
    見本院卷宗第40頁、臺灣板橋地方法院檢察署100年度毒字
    第4731號偵查卷宗27、28頁），足徵被告任意性之自白與事
    實相符，應堪採信。再被告前於98年間，因施用第二級毒品
    案件，經本院以98年度毒聲字第158 號裁定送勒戒處所觀察
    、勒戒後，認有繼續施用毒品之傾向，再經本院以98年度毒
    聲字第1438號裁定令入戒治處所施以強制戒治，於99年5 月
    27日停止戒治執行完畢釋放，並由臺灣板橋地方法院檢察署
    檢察官以99年度戒毒偵字第197 號為不起訴處分確定等情，
    此觀卷附臺灣高等法院被告前案紀錄表1 份即明，足認被告
    係於上述強制戒治執行完畢釋放後5 年內為本案施用毒品犯
    行，自應依毒品危害防制條例第23條第2 項規定，依法追訴
    、處罰。本案事證明確，被告犯行洵堪認定，應依法論科。
三、按海洛因及甲基安非他命分別係毒品危害防制條例第2 條第
    2 項第1 、2 款所明定列管之第一、二級毒品。是核被告所
    為，係犯毒品危害防制條例第10條第1 項之施用第一級毒品
    罪及同條第2 項之施用第二級毒品罪。被告施用海洛因及甲
    基安非他命前，持有海洛因及甲基安非他命之低度行為，均
    為施用之高度行為所吸收，均不另論罪。被告所犯上開2 罪
    間，犯意各別，行為分殊，應予分論併罰。又被告有上述事
    實欄所載之科刑及執行紀錄，此觀卷附臺灣高等法院被告前
    案紀錄表1 份即明，其於受有期徒刑之執行完畢後，5 年以
    內故意再犯本件有期徒刑以上之2 罪，俱為累犯，均應依刑
    法第47條第1 項規定加重其刑。爰審酌被告曾因施用毒品案
    件，經觀察、勒戒及強制戒治執行完畢釋放，並獲得不起訴
    處分之寬典（見卷附臺灣高等法院被告前案紀錄表），猶再
    犯本件施用第一、二級毒品罪，顯見其戒除毒癮之意志薄弱
    ，惟其施用毒品係自戕行為，對他人法益尚無具體危害，兼
    衡被告之品行、智識程度、生活狀況、犯罪之動機、目的、
    手段、所生危害、坦承犯行之犯罪後態度等一切情狀，各量
    處如主文所示之刑，並定其應執行之刑，以資懲儆。
據上論斷，應依刑事訴訟法第273 條之1 第1 項、第299 條第1
項前段，毒品危害防制條例第10條第1 項、第2 項，刑法第11條
、第47條第1 項、第51條第5 款，判決如主文。
本案經檢察官陳建良到庭執行職務。
中    華    民    國   100    年    10    月    20    日
                  刑事第十八庭  法  官    羅惠雯
上列正本證明與原本無異。
如不服本判決，應於判決送達後10日內，向本院提出上訴書狀，
並應敘述具體理由；其未敘述上訴理由者，應於上訴期間屆滿後
20日內向本院補提理由書（均須按他造當事人之人數附繕本），
「切勿逕送上級法院」。
                                書記官    許育菁
中    華    民    國   100    年    10    月    21    日
附錄本案論罪科刑法條全文：
毒品危害防制條例第10條
施用第一級毒品者，處6 月以上5 年以下有期徒刑。
施用第二級毒品者，處3 年以下有期徒刑。